臺灣高等法院高雄分院刑事裁定　　　　　　96年度抗字第62號
抗　告　人　臺灣屏東地方法院檢察署檢察官
受　刑　人　甲○○
　　　　　　　　　　現於台灣屏東監獄竹田分監
上列抗告人因聲明異議案件，不服臺灣屏東地方法院中華民國96
年1 月11日裁定（96年度聲字第1 號），提起抗告，本院裁定如
下：
    主  文
抗告駁回。
    理  由
一、本件抗告意旨略以：本案影響層面非僅止於屏東市農會相關
    選舉，尚及於其他公司法人之營運，此由簡仁弘、甲○○於
    選後，分任屏東縣肉品市場股份有限公司董事長、總經理一
    事可知。渠等以賄選手段獲取上開職位進而操縱該公司，則
    該公司營業狀況能否步入正軌，實令人憂心。另傅明冠、丁
    德興二人於偵查中坦承犯行，並交待賄選資金來源及農會代
    表賄選對象，可謂有悛悔實據，簡仁才僅代管賄選帳冊，惡
    性較輕，故上開三人均准易科罰金。甲○○為本案賄選集團
    掌管財務者，且選後亦獲任屏東縣肉品市場股份有限公司總
    經理，顯係主謀中之核心人物，原裁定撤銷不准受刑人易科
    罰金之執行命令，顯有未當云云。
二、按受刑人或其他有異議權人對於檢察官不准易科罰金執行之
    指揮認為不當，依刑事訴訟法第484 條向諭知科刑裁判之法
    院聲明異議，法院認為有理由而為撤銷之裁定者，除依裁定
    意旨得由檢察官重行為適當之斟酌外，如有必要法院自非不
    得於裁定內同時諭知准予易科罰金，司法院大法官會議議決
    釋字第245 號解釋可參。查：本件受刑人甲○○因犯農會法
    第47條第1 項第2 款之罪，經原法院91年度易字第1072號判
    決，判處有期徒刑4 月，如易科罰金，以銀元300 元折算1
    日確定，有臺灣高等法院被告前案紀錄表、原法院91年度易
    字第1072號判決在卷可稽。嗣受刑人於95年12月28日經通知
    到案執行，並聲請准予易科罰金，經檢察官訊問後，以「一
    、受刑人係行賄集團首要份子，本案行賄共犯、受賄對象甚
    多，敗壞基層農會選風頗鉅，且受刑人於偵查階段仍堅不吐
    實，矯言飾詞。二、本案耗費檢、警、調偵查人力、物力甚
    鉅。三、綜上所述，如准予易科罰金（僅10餘萬元），顯難
    收矯正之效，亦難維持社會秩序，況亦不符守法人民之期待
    ，故應發監執行」等原因，當庭以命令駁回其易科罰金之聲
    請，同日發監執行等情，亦有臺灣屏東地方法院檢察署95年
    度執字第3076號足稽。然依原法院91年度易字第1072號刑事
    判決之事實認定：「傅明冠、簡明輝、甲○○、簡人才、丁
    德興及其餘20餘人，於屏東縣屏東市農會第14屆農會選舉，
    共同基於對於有選舉權之人，交付財物，而約其選舉權為一
    定之行使之概括犯意聯絡，共謀先由成員參與農會代表選舉
    ，再由當選農會代表成員參選理監事、理事長，而由傅明冠
    進行整合，簡明輝負責同額參選資金，並由簡仁才代管賄選
    帳冊，丁德興、甲○○分別擔任財務工作。」（參95年度執
    字第3076號影卷第5 、6 頁），堪認上開違反農會法案件，
    同為行賄集團主要謀議者，尚有同案之傅明冠、簡明輝、簡
    人才、丁德興等人，然傅明冠、簡人才、丁德興等3 人於95
    年12月28日到案執行後，業經檢察官准予易科罰金在案（見
    95年度執字第3076號影卷第55至57、117 至119 、73至75頁
    ），惟遍閱前揭執行卷證，查無渠等惡性程度是否有輕重之
    別，致檢察官為前揭相異處分之具體事證，是檢察官之執行
    命令，是否公允，已非無疑；再者，被告之犯後態度，固為
    量刑之參考，然被告於原法院已坦承犯行，自難謂毫無悔意
    ，且其已歷經4 年餘之偵審程序，復受前揭科刑宣告之教訓
    ，是否仍須以入監服刑之執行方法，始得收矯治之效，亦非
    無疑；再檢警執行國家公權力偵辦犯罪，本為職責所在，自
    當戮力為之，檢察官另執「本案耗費檢、警、調偵查人力、
    物力甚鉅」為由，不准予易科罰金，似有未洽。另本案被告
    簡仁德等人，均經原法院判決後，被告及檢察官均未提起上
    訴而告確定，倘檢察官認受刑人簡仁德之惡性確屬重大，何
    以對原判決信服，而未提起上訴？待該案件經判決確定執行
    時，始指摘受刑人簡仁德為該案之首惡云云，而不准其易科
    ，亦有可議。原法院因而認臺灣屏東地方法院檢察署95年度
    執字第3076號執行案件，檢察官於民國95年12月28日駁回受
    刑人易科罰金聲請之執行命令不當，並予以撤銷，經核並無
    不合。抗告意旨指摘原裁定不當，為無理由，應予駁回。
三、據上論結，應依刑事訴訟法第412 條，裁定如主文。
中　　華　　民　　國　　96　　年　　3 　　月　　15　　日
                  刑事第六庭    審判長法  官 王憲義
                                      法  官 張盛喜
                                      法  官 李璧君
以上正本證明與原本無異。
不得再抗告。
中　　華　　民　　國　　96　　年　　3 　　月　　15　　日
　　　　　　　　　　　　　　　　　　　書記官 張文斌
